---
subtitle: "Rapport Statistique v1.1"
---

```{r setup}
rm(list = ls())
expx <- FALSE
classeur <- "CBSL.xls"
#
library(forcats)
library(stringr)
library(baseph)
library(knitr)
library(tidyr)
library(ggplot2)
library(kableExtra)
library(tidyverse)
library(janitor)
library(parameters)
library(forestmodel)
library(labelled)
library(gtsummary)
library(colorspace)
# sessionInfo()
#
theme_gtsummary_language(language = "fr", decimal.mark = ",")
options(OutDec = ",")
```


# Description de la population


```{r}
#| label: import

tt <-
  read_delim("datas/CBSL_BDD_gelee_20230705_NCR.txt",
             delim = ";",
             na = c("nk")) |>
  dplyr::select(-(starts_with("..."))) |>
  dplyr::select(-(starts_with("Date"))) |>
  dplyr::select(-c("ID patient", "Remarques", "Nom", "Prenom")) |> 
  dplyr::filter(ID != 19) |>
  mutate_if(is.character, as.factor)
  btit <- read_delim("datas/bnoms.csv", delim = ";")
names(tt) <- btit$code
tt <- tt |>
 janitor::clean_names()
var_label(tt) <- btit$nom
```


La base comprend `r nrow(tt)` cas pour `r ncol(tt)` variables (@tbl-desc1). Il n'y a quasiment pas de données manquantes. 


```{r}
#| label: tbl-desc1
#| tbl-cap: Tableau descriptif

tt |>
  select(-1) |>
  tbl_summary(missing = "no") |>
  modify_header(label ~ " ") |>
  add_n() |>
  bold_labels() |>
  gexptabph(
    lg = FALSE,
    exp = expx,
    nomfich = classeur,
    nomsheet = "desc1"
  )
```


# Critère principal

*L’efficacité sera évaluée par la fermeture clinique de la CBS à un mois post opératoire.*


```{r}
#| label: biechec

zz <- tt |> 
  count(fermeture_cbs)
zz <- zz$n
pp <- round(zz[1]*100/sum(zz),1)
tra <- transangph(zz[1],sum(zz))
pc <- paste0(pp," % ",tra$nb)
```


Un seul cas a été classé en échec de la fermeture clinique de la CBS soit `r pc`.  Il est donc impossible de faire la moindre comparaison fiable. La @tbl-echec1 qui suit présente les caractéristiques du cas *Échec*.


```{r}
#| label: tbl-echec1
#| tbl-cap: Échec

tt |>
  dplyr::filter(fermeture_cbs == "non") |> 
  select(-c(1,13,14)) |>
  tbl_summary(missing = "no") |>
  modify_header(label ~ " ") |>
  bold_labels() |>
  gexptabph(
    lg = FALSE,
    exp = expx,
    nomfich = classeur,
    nomsheet = "echec1"
  )
```


# Critères secondaires

## Critère secondaire 1
*Le taux de complications de la technique sera évalué par la présence d’une complication à partir de la première semaine post opératoire jusqu’à M1 post-opératoire.*


```{r}
#| label: bicomplic


zz <- tt |>
  mutate(complication = if_else(type_complication == "aucune", "non", "oui")) |>
  count(complication)
zz <- zz$n
pp <- round(zz[2] * 100 / sum(zz), 1)
tra <- transangph(zz[2], sum(zz))
pc <- paste0(zz[2], " cas (", pp, " % ", tra$nb, ")")
```


Il y a eu `r pc` avec complication (@tbl-complic1) 


```{r}
#| label: tbl-complic1
#| tbl-cap: Complications

tt |>
  mutate(Complication = if_else(type_complication == "aucune", "non","oui")) |>
  select(-c(1,13,14)) |>
  tbl_summary(missing = "no", by = "Complication") |>
  modify_header(label ~ " ") |>
  bold_labels() |>
  gexptabph(
    lg = FALSE,
    exp = expx,
    nomfich = classeur,
    nomsheet = "complic1"
  )
```

## Critère secondaire 2

*Le taux de désunion des sutures sera évalué par la présence d’une désunion des sutures évaluée à partir de la première semaine post opératoire jusqu’à M1 post opératoire.*


```{r}
#| label: bisuture

zz <- tt |>
  count(desunion_sutures)
zz <- zz$n
pp <- round(zz[2] * 100 / sum(zz), 1)
tra <- transangph(zz[2], sum(zz))
pc <- paste0(zz[2], " cas (", pp, " % ", tra$nb, ")")
```


Il y a a eu `r pc` de désunion de suture (@tbl-suture1). 


```{r}
#| label: tbl-suture1
#| tbl-cap: Complications

tt |>
  select(-c(1)) |>
  tbl_summary(missing = "no", by = "desunion_sutures") |>
  modify_header(label ~ " ") |>
  bold_labels() |>
  gexptabph(
    lg = FALSE,
    exp = expx,
    nomfich = classeur,
    nomsheet = "suture1"
  )
```


# Technique

Il s'agit d'une analyse strictement descriptive.  Les données ont été décrites par la médiane & les quartiles pour les données numériques, en pourcentage pour les données catégorielles. Les intervalles de confiance des pourcentages ont été calculés après transformation angulaire pour une limite à 95 %.

L'analyse statistique a été réalisée avec le logiciel **R** [@rstat] & diverses librairies en particulier celles du `tidyverse` [@tidy] & `baseph` [@baseph].


```{r}
#| label:
#| tab-cap:

```  
