---
title: "CBSL"
author:
  - name: "Dr Philippe MICHEL"
    affiliations:
      name: "Hôpital NOVO - USRC"
subtitle: "Rapport Statistique v1.1"
format: 
  revealjs:
    theme: simple
    embed-resources: true
    logo: novo_usrc.png
cache: false
---

## Description de la population

```{r setup}
rm(list = ls())
#
library(forcats)
library(stringr)
library(baseph)
library(knitr)
library(tidyr)
library(ggplot2)
library(kableExtra)
library(tidyverse)
library(janitor)
library(parameters)
library(labelled)
library(gtsummary)
library(colorspace)
## sessionInfo()
#
theme_gtsummary_language(language = "fr", decimal.mark = ",")
options(OutDec = ",")
```


```{r}
#| label: import
#| 

tt <-
  read_delim("datas/CBSL_BDD_gelee_20230705_NCR.txt",
             delim = ";",
             na = c("nk")) |>
  dplyr::select(-(starts_with("..."))) |>
  dplyr::select(-(starts_with("Date"))) |>
  dplyr::select(-c("ID patient", "Remarques", "Nom", "Prenom")) |> 
  dplyr::filter(ID != 19)
btit <- read_delim("datas/bnoms.csv", delim = ";")
names(tt) <- btit$code
tt <- tt |>
  mutate_if(is.character, as.factor) |>
  janitor::clean_names()
var_label(tt) <- btit$nom
```


La base comprend `r nrow(tt)` cas pour `r ncol(tt)` variables

Il n'y a quasiment pas de données manquantes


---
```{r}
#| label: tbl-desc1
#| tbl-cap: Tableau descriptif

tt |>
  select(-1) |>
  tbl_summary(missing = "no") |>
  modify_header(label ~ " ") |>
  add_n() |>
  bold_labels() |>
   as_kable_extra() |> 
  kable_paper("hover", full_width = TRUE, font_size = 24) |> 
  scroll_box(width = "100%", height = "680px")
```



## Critère principal

*L’efficacité sera évaluée par la fermeture clinique de la CBS à un mois post opératoire.*


```{r}
#| label: biechec

zz <- tt |> 
  count(fermeture_cbs)
zz <- zz$n
pp <- round(zz[1]*100/sum(zz),1)
tra <- transangph(zz[1],sum(zz))
pc <- paste0(zz[1], " cas - ",pp," % ",tra$nb)
```


Un seul cas a été classé en échec de la fermeture clinique de la CBS 


::: {.callout-warning collapse="true"}
## `r pc`
:::

Il est donc impossible de faire la moindre comparaison fiable. 

## 
```{r}
#| label: tbl-echec1
#| tbl-cap: Échec

tt |>
  dplyr::filter(fermeture_cbs == "non") |> 
  select(-c(1,13,14)) |>
  tbl_summary(missing = "no") |>
  modify_header(label ~ " ") |>
  bold_labels() |>
  as_kable_extra() |> 
  kable_paper("hover", full_width = TRUE, font_size = 24) |> 
  scroll_box(width = "100%", height = "680px")
```



## Critère secondaire 1

*Le taux de complications de la technique sera évalué par la présence d’une complication à partir de la première semaine post opératoire jusqu’à M1 post-opératoire.*


```{r}
#| label: bicomplic


zz <- tt |>
  mutate(complication = if_else(type_complication == "aucune", "non", "oui")) |>
  count(complication)
zz <- zz$n
pp <- round(zz[2] * 100 / sum(zz), 1)
tra <- transangph(zz[2], sum(zz))
pc <- paste0(zz[2], " cas - ", pp, " % ", tra$nb)
```


::: {.callout-warning}
## Complications
`r pc`
:::

## 
```{r}
#| label: tbl-complic1
#| tbl-cap: Complications

tt |>
  mutate(Complication = if_else(type_complication == "aucune", "non", "oui")) |>
  select(-c(1, 13, 14)) |>
  tbl_summary(missing = "no", by = "Complication") |>
  modify_header(label ~ " ") |>
  bold_labels() |>
  as_kable_extra() |>
  kable_paper("hover", full_width = TRUE, font_size = 24) |> 
  scroll_box(width = "100%", height = "680px")
```

## Critère secondaire 2

*Le taux de désunion des sutures sera évalué par la présence d’une désunion des sutures évaluée à partir de la première semaine post opératoire jusqu’à M1 post opératoire.* 


```{r}
#| label: bisuture

zz <- tt |>
  count(desunion_sutures)
zz <- zz$n
pp <- round(zz[2] * 100 / sum(zz), 1)
tra <- transangph(zz[2], sum(zz))
pc <- paste0(zz[2], " cas - ", pp, " % ", tra$nb)
```



::: {.callout-warning}
## Désunion de suture
`r pc`
:::

##
```{r}
#| label: tbl-suture1
#| tbl-cap: Complications

tt |>
  select(-c(1)) |>
  tbl_summary(missing = "no", by = "desunion_sutures") |>
  modify_header(label ~ " ") |>
  bold_labels() |>
  as_kable_extra() |> 
  kable_paper("hover", full_width = TRUE, font_size = 24) |> 
  scroll_box(width = "100%", height = "680px")
```